臺灣臺北地方法院交通事件裁定　　　　　　　　　九十一年度交聲字第一三四二號
　　異議人即
　　受處分人　甲○○
右列受處分人因違反道路交通管理處罰條例案件，對於台北市交通事件裁決所九十一
年九月三日所為之處分（原處分：北市裁三字第駕裁二二－ＡＢＹ二八七三六九號）
，聲明異議，本院裁定如左：
        主  文
異議駁回。
        理  由
一、汽車駕駛人駕駛汽車，應遵守道路交通標誌、標線、號誌之指示，道路交通安全
    規則第九十條前段定有明文，而道路交通標誌標線號誌設置規則第二百零六條第
    五款第一目規定「圓形紅燈」之行車管制號誌係表示禁止車輛通行，並不得超越
    停止線或進入路口，如汽車駕駛人，駕車行經有燈光號誌管制之交岔路口闖紅燈
    者，處新臺幣（下同）一千八百元以上五千四百元以下罰鍰並記違規點數三點，
    道路交通管理處罰條例第五十三條及第六十三條第一項第三款定有處罰規定。次
    按汽車駕駛人，駕駛汽車有違反道路交通管理處罰條例之行為，不服從交通勤務
    警察之指揮或稽查者，而本章各條無處罰之規定者，處九百元以上一千八百元以
    下罰鍰並記違規點數一點，道路交通管理處罰條例第六十條第二項第一款及第六
    十三條第一項第一款亦有明文。又逕行舉發違反道路交通管理事件，經汽車所有
    人依通知單之應到案日期前到案，並告知違規駕駛人姓名、身分證統一編號及住
    址者，處罰機關應即另行通知違規駕駛人到案依法處理；逾應到案日期，處罰機
    關應依道路交通管理處罰條例第八十五條第三項規定處罰該汽車所有人，違反道
    路交通管理事件統一裁罰標準及處理細則第二十四條亦定有明文。換言之，逕行
    舉發者，舉發機關只能依上開處理細則第二十三條第二項規定對汽機車所有人為
    掣單舉發，而如經舉發之汽機車所有人在舉發通知單上所載之應到案日期前到案
    ，並告知處罰機關該名闖紅燈行駛之汽機車違規駕駛人姓名、身分證統一編號及
    住址者，處罰機關應即依前開細則第二十四條規定處罰該名違規駕駛人，而如汽
    車所有人未於應到案日期前到案或雖於應到案日期前到案，而未告知處罰機關實
    際之違規駕駛人者，處罰機關仍應依道路交通管理處罰條例第八十五條第三項「
    本條例關於車輛駕駛人之處罰，如應歸責於車輛所有人者，處罰車輛所有人。」
    規定，對車輛所有人加以處罰。
二、本件受處分人即異議人甲○○其所有之車牌ＤＳＥ－○○八號輕型機車於民國九
    十一年八月二日十五時五十分許，沿臺北市○○路南往北方向行駛，途經萬青街
    有行車管制號誌交岔路口之際，明知其面對遵行方向之號誌係禁止車輛通行，不
    得超越停止線或進入路口之「圓形紅燈」行車管制號誌，竟不遵守該行車管制號
    誌之指示，逕自闖紅燈超越停止線進入路口行駛，為台北市政府警察局萬華分局
    東園派出所警員陳昭明當場攔停，詎騎乘受處分人所有該部車號機車之人竟以未
    攜駕照、行照及趕時間不服稽查而離去，嗣陳昭明記下該部機車之車牌號碼、廠
    牌、顏色等資料，而以受處分人所有該部車號機車有違反前揭道路交通管理處罰
    條例第五十三條、第六十條第二項第一款規定之行為掣單舉發，嗣將舉發單送達
    於受處分人後，受處分人雖於應到案日期前向原處分機關提出申訴，惟未向原處
    分機關告知該部機車為警舉發當時之駕駛人確實姓名及年籍，經原處分機關請舉
    發單位調查結果，仍認受處分人所有該部機車確有前述違規行為，原處分機關乃
    依道路交通管理處罰條例、第五十三條第一項（贅載第一項）、第六十條第二項
    第一款，就受處分人所有該部車號機車上開闖越紅燈行駛、拒絕稽查之行為從輕
    裁處該部機車之所有人即受處分人共罰鍰二千七百元，且依同條例第六十三條第
    一項第一款規定併予記違規點數共四點。
三、訊據受處分人矢口否認有任何違反道路交通管理處罰條例之行為，辯稱：伊於銀
    行工作，當日收帳路徑未曾經過上開地點，既無闖紅燈，也沒有不服稽查云云。
    惟查：受處分人所有前開車號機車有於前述時地闖紅燈行駛暨有經交通勤務警察
    制止時，拒絕停車接受稽查而逃逸之違規事實，業據證人即開單告發受處分人之
    員警李文賓於本院九十一年九月三十日調查時，以具結擔保其供述之真實性並在
    負擔偽證罪之心理處罰狀態下證稱：「（是否是本件舉發人？本件如何舉發？）
    是，當天我在萬大路、萬青街口北往南方向，我看到受處分人的機車從南往北方
    向行駛闖紅燈過來，我就攔檢下來，騎機車之人沒有攜帶證件，我請他請人拿過
    來，騎機車之人說沒有辦法他趕時間，所以我就將車號、地點、時間當場紀錄下
    來，回警局後再查詢車主姓名、地址等將罰單寄給車主。」等情翔實（當日訊問
    筆錄參照），按證人乃為原處分機關所認定受處分人有前開違規行為之原證人，
    其並到庭在本院法官面前以言詞供述本件訴訟上之待證事實－即受處分人有前開
    違規事實，本院由其上開供述已得有受處分人確有上開違規行為之心證，且於本
    件卷存證據資料內並無任何積極證據足以證明證人上開證述係屬虛偽，亦無有足
    以令人顯信其證述為不可採之品性證據或前科證據存在，本院自不得僅以證人為
    本件開單告發受處分人之員警而全盤抹煞其在訴訟上所具有之原證人資格，而受
    處分人對前開證人之供述並無法舉出或請本院調查任何對其有利之證據資料，以
    使本院對證人所供述受處分人違規之事實產生任何合理之懷疑，且交通警察掣單
    舉發違反道路交通管理處罰條例所列之違規事實，本質上為行政處分，係公務員
    基於職務上之權力，依法就特定之具體事件所為之具公法上效果之單方面行政行
    為，基於公務員為公法上行為具有公信力之原則，該行政行為當可被推定為真正
    ，其據以依法處分之事實認定亦為正確無誤。且如受處分人所有該部車號機車未
    於前述時地違規，何以員警得以正確記載該部機車之車號、廠牌及顏色，從而本
    件異議人既未能提出充足證據以資證明其確無違規行為，僅空言稱並未有任何違
    規行為，尚難認其辯解足採，本件事證明確，受處分人所有前開車號機車之違規
    行為堪以認定。
四、綜上析述，受處分人所有之前開車號機車確有在前揭時間行經有燈光號誌管制之
    交岔路口闖紅燈及不服依法令執行交通稽查任務人員之稽查勤務稽查之違規行為
    ，從而原處分機關乃依前揭道路交通管理處罰條例第五十三條、第六十條第二項
    第一款，就受處分人所有該部車號機車上開闖越紅燈行駛、不服稽查之行為從輕
    裁處該部機車之所有人即受處分人共罰鍰二千七百元，且依同條例第六十三條第
    一項第一款規定併予記違規點數共四點，核無疏誤，本件受處分人之異議為無理
    由，應予駁回。
據上論斷，應依道路交通案件處理辦法第十九條，裁定如主文。
中      華      民      國      九十一      年      十      月    一    日
                                臺灣臺北地方法院交通法庭
                                      法  官  吳  定  亞
右正本證明與原本無異。
如不服本裁定，應於送達後五日內，向本院提出抗告狀。
                                      書記官  巫  美  華
中      華      民      國      九十一      年      十      月    三    日
